【裁判字號】    90,交訴,143
【裁判日期】    900928
【裁判案由】    公共危險等
【裁判全文】
臺灣高雄地方法院刑事判決                          九十年度交訴字第一四三號
    公訴人  臺灣高雄地方法院檢察署檢察官
    被  告  甲○○
右列被告因過失傷害案件，經檢察官提起公訴（九十年度偵字第一四一八二號），本
院判決如左：
    主  文
甲○○服用酒類，不能安全駕駛動力交通工具而駕駛，處有期徒刑月，又駕駛動力
交通工具肇事，致人受傷而逃逸，處有期徒刑捌月，應執行有期徒刑拾月。
    事  實
一、甲○○於民國九十年二月二十二日下午四時許，飲用米酒摻保力達後，吐氣所含
    酒精成份高達二點０一毫克（ＭＧ／Ｌ）（即血液酒精濃度測試值四０二點九三
    ＭＧ／ＤＬ），駕車肇車率達一般人五十倍以上，產生說話不清楚、感覺喪失、
    視力模糊情狀，顯已無法安全駕駛，竟猶不顧影響參與道路交通公眾之安全，貿
    然駕駛車牌號碼ＪＵ－一０五六號自用小客車。又其本應注意汽車行駛時，駕駛
    人應注意車前狀況，並隨時採取必要之安全措施；及汽車駕駛人飲酒後其吐氣所
    含酒精成份超過每公升零點二五亳克以上者，不得駕車，而依當時情況，亦無不
    能注意之情事，竟於行經高雄縣大寮鄉○○○路與仁德路口時，因陷入泥醉，疏
    未注意車前動態，復無法及時採取必要之安全措施，追撞前方由乙○○所駕駛車
    號ＷＳ－０五七九自用小貨車，致乙○○因而受有背部挫傷、左上臂挫瘀傷（三
      三公分）及左小腿挫瘀傷（二  二公分）之傷害。甲○○在肇事後，另起逃逸
    犯意，仍駕駛前揭汽車前行迄撞及高雄縣大寮鄉○○○路三八一巷口處路邊電線
    桿方才停止。
二、案經乙○○訴由高雄縣警察局林園分局臺灣高雄地方法院檢察署檢察官偵查起訴
    。
    理  由
一、訊據被告甲○○固然承認有於前揭時地服用酒類而駕駛汽車，並疏於注意撞擊乙
    ○○所駕汽車而使乙○○受傷等情不諱，惟矢口否認有肇事逃逸情事，辯稱：我
    撞到乙○○之汽車後即昏迷不知，我沒有逃逸云云。
    經查，被告前揭犯罪事實，已經告訴人乙○○於警訊及本院審理中指訴明確，並
    有驗傷診斷書、道路交通事故調查報告表、照片一幀、聖若瑟醫院檢驗報告單檢
    驗報告單及高雄縣警察局舉發違反道路交通管理事件通知單等項證據在卷可憑，
    而被告駕車撞擊告訴人所駕汽車後，又駕車離開肇事地點二百公尺至撞擊電線桿
    後，始因汽車壞損而停駛，復據告訴人乙○○於本院審理中陳述綦詳，被告辯稱
    未有逃逸云云，顯係卸責之詞。又按汽車行駛時，駕駛人應注意車前狀況，並隨
    時採取必要之安全措施；又汽車駕駛人飲酒後其吐氣所含酒精成份超過每公升零
    點二五亳克以上者，不得駕車，道路交通安全規則第九十四條第三項、第一百十
    四條第二款定有明文，被告應注意且能注意而疏未注意上開規定而肇事，其有過
    失，且其過失與告訴人之傷害間，為有相當因果關係。本件被告罪證明確，犯行
    係可認定。
三、本件被告飲用酒類後，在道路上已經不能安全駕駛汽車，惟被告仍在不能安全駕
    駛狀態持續中駕車而過失致告訴人受傷，且肇事後另起犯意逃逸，核其所為，係
    犯刑法第一百八十五條之三之服用酒類而不能安全駕駛罪、第一百八十五條之四
    之肇事逃逸罪及刑法第二百八十四條第一項前段之普通過失傷害罪。被告酒後駕
    車行為而過失致告訴人受傷，係一行為分犯前揭刑法第一百八十五條之三與第二
    百八十四條第一項前段之罪，應從一重論以刑法第一百八十五條之三之罪。又被
    告肇事後，另起犯意而駕車逃逸，所犯前揭刑法第一百八十五條之三與第一百八
    十五條之四之罪應分論併罰。審酌被告甲○○無視酒醉駕車嚴重影響道路交通安
    全、駕車肇事逃逸之惡行、被害人受害程度尚輕等一切情狀，爰量處如主文所示
    之刑，並諭知易科罰金之折算標準。
據上論斷，應依刑事訴訟法第二百九十九條第一項前段，刑法第五十五條、第一百八
十五條之三、第一百八十五條之四、第二百八十四條第一項前段、第五十一條第五款
，罰金罰鍰提高標準條例第一條前段，判決如主文。
本案經檢察官莊榮松到庭執行職務。
中    華    民    國      九十      年      九      月      二十八      日
                                  臺灣高雄地方法院交通法庭
                                      法  官  周志賢
右正本證明與原本無異。
如不服本判決，應於判決送達後十日內，向本院提出上訴狀。
                                      書記官  簡鴻雅
中    華    民    國      九十      年      十      月      二十四      日
附錄本判決論罪之法條：
刑法二百八十四條第一項前段
  因過失傷害人者，處六月以下有期徒刑、拘役或五百元以下罰金。


司法院資訊處製作；財團法人民間司法改革基金會備份。
